臺灣高等法院臺中分院刑事裁定          100年度抗字第726號
抗  告  人
即  被  告  黃永見
上列抗告人因違反毒品危害防制條例案件，不服臺灣臺中地方法
院中華民國100年8月2日裁定（100年度訴字第1731號）提起抗告
，本院裁定如下：
    主  文
抗告駁回。
    理  由
一、本件抗告意旨略稱：抗告人即被告黃永見（下以被告稱之）
    係於民國100年1月5日中午某時，在臺中市○○區○○街30
    號住處，先以鋁箔紙燒烤產生煙霧之方式，施用第二級毒品
    甲基安非他命後，再將海洛因摻入香菸吸食方式，施用第一
    級毒品海洛因1次，抗告人雖違犯毒品危害防制條例第10條
    第1項及第2項之施用第一級與第二級毒品2罪，然被告之行
    為，應係一行為觸犯數罪名，實應論以想像競合犯，而從一
    重處斷，然原審法院卻以2罪分論，經被告不服提起上訴，
    卻亦遭原審法院駁回裁定，准此，依法提起抗告，懇請撤銷
    原裁定，另為適法之處分等語。
二、按協商判決除有刑事訴訟法第455條之4第1項第1款於本訊問
    程序終結前，被告撤銷協商合意或檢察官撤回協商聲請者；
    第2款被告協商之意思非出於自由意志者；第4款被告所犯之
    罪非第455條之2第1項所定得以協商判決者；第6款被告有其
    他較重之裁判上一罪之犯罪事實者；第7 款法院認應諭知免
    刑或免訴、不受理者情形之一，及違反同條第2 項「法院應
    於協商合意範圍內為判決；法院為協商判決所科之刑，以宣
    告緩刑或2年以下有期徒刑、拘役或罰金為限」之規定者外
    ，不得上訴；原審法院認為上訴為法律上不應准許者，應以
    裁定駁回之，刑事訴訟法第455條之10第1項、第362條前段
    分別定有明文。
三、經查，本件被告於偵查中對其於100年1月5日中午時分先以
    鋁箔紙燒烤方式施用第二級毒品安非他命1次，其後復以將
    第一級毒品海洛因摻入香菸方式施用第一級毒品海洛因1 次
    之犯行坦承不諱，且其經警採尿送驗結果，安非他命、甲基
    安非他命、可待因及嗎啡之檢樣項目亦均呈陽性反應，此有
    詮昕科技股份有限公司濫用藥物檢驗報告附卷可稽（參偵卷
    第31頁、警卷第12頁）；據上，本案事證明確，被告上揭施
    用第一、二級毒品之犯行，均堪予認定。次查，本案被告於
    原審法院行準備程序時就上揭犯行均為認罪之表示，經公訴
    檢察官聲請認罪協商後，由檢察官與被告及其指定公設辯護
    人就被告願受科刑之範圍於審判外進行協商，當事人雙方合
    意，由檢察官聲請原審改依協商程序而為判決，並陳明被告
    就施用第一級毒品部分願受有期徒刑8月之宣告，就施用第
    二級毒品部分願受有期徒刑4月之宣告，應執行有期徒刑11
    月，原審復就所協商合意向被告確定係出於自由意志，並告
    知法律效果，有原審100年7月6日準備程序暨協商程序筆錄
    、臺灣臺中地方法院檢察署檢察官認罪協商聲請書等在卷可
    憑（參原審卷第15頁至第19頁），被告亦一一簽名確認後，
    依雙方合意之刑度而判決。則被告、檢察官並未撤銷協商合
    意或撤回協商之聲請，被告協商之意思係出於其自由意志，
    被告所犯之罪亦為刑事訴訟法第455條之2第1項所定得以聲
    請協商判決，另被告亦無其他較重之裁判上一罪之犯罪事實
    ，或法院認應諭知免刑或免訴、不受理之情，協商判決判處
    被告之刑度亦係於協商合意範圍內為之等情，揆諸前揭規定
    ，除本件有刑事訴訟法第455條之4第1項第1款、第2款、第4
    款、第6款、第7款所定情形之一，或協商判決違反同條第2
    項之規定者外，公訴人或被告對於原審之判決均不得提起上
    訴，被告於判決後所為之本件上訴既未敘明有何前開得上訴
    之各款事由，即屬法律上不應准許，且無從補正，原審據以
    裁定駁回其上訴，於法並無違誤。至於被告抗告意旨所陳，
    伊所犯乃屬一行為觸犯數罪名之想像競合犯，應從一重處斷
    等情，核與其於偵查及原審自白之各次施用第一、二級毒品
    之方法及先後次序等內容，均不相吻合，顯屬事後矯飾卸責
    之詞，要難遽予採信，併此敘明。
四、綜上，本件被告仍執陳詞提起抗告，指摘原裁定不當，為無
    理由，應予駁回。
據上論斷，應依刑事訴訟法第412條，裁定如主文。
中    華    民    國   100    年    8     月    30    日
            刑事第二庭  審判長法  官  邱  顯  祥
                              法  官  張  國  忠
                              法  官  王  鏗  普
以上正本證明與原本無異。
不得再抗告。
                              書記官  詹  雅  婷
中    華    民    國   100    年    8     月    30    日